臺灣高等法院刑事判決　　　　　　　　94年度上訴字第1385號
上　訴　人
即　被　告　甲○○
　　　　　　乙○○
　　　　　　　　　　原住桃園縣.
上列上訴人等因違反槍砲彈藥刀械管制條例案件，不服臺灣臺北
地方法院93年度訴字第1731號，中華民國94年4 月15日第一審判
決（起訴案號：臺灣臺北地方法院檢察署93年度偵字第19212 號
），提起上訴，本院判決如下：
    主  文
上訴駁回。
    事  實
一、甲○○與乙○○係朋友關係，均明知可發射金屬子彈具有殺
    傷力之槍砲及可供該槍枝使用具有殺傷力之子彈，係槍砲彈
    藥刀械管制條例所列管之槍枝及彈藥，非經中央主管機關內
    政部許可，不得寄藏。乙○○竟基於寄藏其他可發射子彈具
    有殺傷力之手槍及子彈之犯意，於民國（下同）93年7 月下
    旬某日，未經許可，在甲○○所開設位於桃園縣中壢市○○
    街32號餐廳內，受真實姓名不詳綽號「三哥」之成年男子之
    託，寄藏所交付具殺傷力之仿ＷＡＬＴＨＥＲ廠ＰＰＫ/ Ｓ
    型半自動手槍換裝土造金屬槍管改造之玩具手槍1 枝（槍枝
    管制號0000000000號、含彈匣1 個）及土造子彈6 顆，以供
    暫緩清償賭債之擔保，乙○○收受後隨即藏放於臺北市○○
    區○○路3 段189 巷6 號4 樓居住處，惟事後驚覺不妥，又
    恐遭警查獲，遂於93年8 月28日，將上開具有殺傷力之改造
    玩具手槍1 枝、土造子彈6 發，置於手提籃內，以上覆龍眼
    予以掩藏之方式，攜至甲○○住處附近之臺北市松山區市○
    ○道○ 段旁之公車站牌處，交予亦有寄藏其他可發射子彈具
    有殺傷力之手槍及子彈犯意之甲○○，託甲○○暫予保管收
    藏，以待「三哥」返還賭債時再行交還，甲○○收受後即將
    槍彈置於其所有之粉紅色手提袋內，藏放於上址市○○道○
    段119 號住處房間內之衣櫃上。嗣於93年9 月8 日下午2 時
    30分許，為員警據報後，持臺灣臺北地方法院核發之搜索票
    ，在甲○○上址住處內執行搜索，扣得上開具有殺傷力之改
    造玩具手槍1 枝、土造子彈6 顆（經鑑定試射使用2 顆，尚
    餘4 顆）及甲○○所有上揭藏放槍彈之粉紅色手提袋1 只，
    始查知上情。
二、案經臺北市政府警察局內湖分局移送臺灣臺北地方法院檢察
    署檢察官偵查起訴。
    理  由
一、訊據被告乙○○、甲○○對於上揭寄藏改造玩具手槍、土造
    子彈之事實均坦承不諱。又扣案之手槍及子彈經鑑定結果認
    送鑑槍1 枝（槍枝管制號0000000000號）係仿ＷＡＬＴＨＥ
    Ｒ廠ＰＰＫ/ Ｓ型半自動手槍製造之玩具手槍（含彈匣1 個
    ）換裝土造金屬槍管而成之改造手槍，機械性能良好，可擊
    發適用子彈，認具殺傷力；另送鑑子彈6 顆，認均係土造子
    彈（具直徑約8．0ｍｍ金屬彈頭），採樣試射2 顆，均可擊
    發，認均具殺傷力等情，有內政部警政署刑事警察局93年10
    月7 日刑鑑字第0930185917號槍彈鑑定書1 紙在卷可參（見
    偵查卷第3 頁），足認被告等自白與事實相符，又有前開槍
    、彈及供寄藏槍彈用之粉紅色手提袋1 只扣案足資佐證。本
    件事證明確，被告等犯行洵堪認定，應依法論科。
二、查被告2 人行為後槍砲彈藥刀械管制條例業於94年1 月26日
    公佈修正第8 條第4 項規定為，未經許可，寄藏第4 條第1
    項第1 款所稱其他可發射金屬或子彈具有殺傷力之各式槍砲
    者，處3 年以上10年以下有期徒刑，併科新臺幣700 萬元以
    下罰金。並刪除同條例第11條之規定，且於94年1 月28日生
    效，比較修正前同條例第11條第4 項規定未經許可，寄藏第
    4 條第1 項第1 款所稱其他可發射金屬或子彈具有殺傷力之
    各式槍砲者，處1 年以上7 年以下有期徒刑，併科新臺幣70
    0 萬元以下罰金，以修正前之法律較有利於被告，依刑法第
    2 條第1 項但書之規定，應適用最有利於被告之修正前槍砲
    彈藥刀械管制條例第11條第4 項之規定。核被告乙○○、甲
    ○○所為，均係犯修正前槍砲彈藥刀械管制條例第11條第4
    項之未經許可寄藏其他可發射子彈具有殺傷力之手槍罪及同
    條例第12條第4 項之未經許可寄藏子彈罪。又寄藏係指受託
    寄存並為藏匿，受託保管之人於事理本質上當然持有該標的
    物，故保管本身即為寄藏概念之核心，其因保管本身所為之
    持有，即為寄藏之當然結果（最高法院74年度台上字第3400
    號判例亦同此意旨），是持有行為既為寄藏行為之當然結果
    ，自不另就被告等持有槍、彈之行為予以論罪。又檢察官於
    起訴書中雖認被告2 人就上揭寄藏手槍、子彈之犯行，有犯
    意聯絡及行為分擔，為共同正犯，惟查，被告2 人雖於上揭
    時、地寄藏同一槍、彈，然其犯意各別，寄藏之時間、目的
    均不相同，被告2 人又無以他人寄藏行為視為自己之犯罪行
    為之意，難認係基於共同之犯意聯絡而為，檢察官所指被告
    2 人為共同正犯云云，難認允洽。再被告等以一行為同時寄
    藏上揭手槍及土造子彈，係一行為觸犯數罪名，為想像競合
    犯，應依刑法第55條之規定從較重之未經許可寄藏其他可發
    射子彈具有殺傷力之手槍罪處斷。
三、原審認被告2 人罪證明確，因而依修正前槍砲彈藥刀械管制
    條例第11條第4 項、槍砲彈藥刀械管制條例第12條第4 項，
    刑法第11條前段、第2 條第1 項但書、第55條、第38條第1
    項第1 款、第2 款、第42條第2 項前段，罰金罰鍰提高標準
    條例第2 條，現行法規所定貨幣單位折算新臺幣條例第2 條
    之規定，並審酌被告等未經許可寄藏具有殺傷力之上揭手槍
    及土造子彈，已造成社會治安之潛在危險，惟於犯罪後已經
    坦承犯罪，深具悔意，及其犯罪之動機、目的、手段等一切
    情狀，分別量處被告2 人有期徒刑1 年2 月，併科罰金新臺
    幣5 萬元，並就罰金部分諭知易服勞役之折算標準，及認扣
    案具殺傷力之仿ＷＡＬＴＨＥＲ廠ＰＰＫ/ Ｓ型半自動手槍
    之改造玩具手槍1 枝（槍枝管制號0000000000號、含彈匣1
    個）及土造子彈4 顆，均屬違禁物，應依刑法第38條第1 項
    第1 款之規定，宣告沒收；另扣案粉紅色手提袋1 只，係供
    藏放槍、彈所用之物，且為被告甲○○所有，業據被告甲○
    ○供明在卷，亦應依同法條第1 項第2 款之規定沒收之。至
    上揭查扣土造子彈6 顆，其中於刑事警察局鑑定時所試射之
    2 顆，於試射後僅餘已不具殺傷力之彈殼，既均非屬違禁物
    ，亦非供被告犯罪所用之物，另未扣案包裹槍、彈之手提籃
    及上覆之龍眼，雖為被告甲○○所有，惟均於用後丟棄而滅
    失，業據被告甲○○供明在卷，自均無庸宣告沒收。其認事
    用法，均無違誤，量刑亦稱妥適，被告甲○○上訴意旨，認
    其並無以扣案之槍彈犯罪；另被告乙○○上訴意旨，認其係
    無心犯罪，且原審量刑過重，並均請求宣告緩刑云云，惟被
    告2 人犯罪之事證及論罪科刑情形，均已如前述，其等分別
    辯以無持槍彈犯罪或無心犯罪云云，事關量刑時得斟酌之事
    項，與前開犯罪構成要件無關，且原審已就被告2 人犯罪之
    動機、目的、手段等一切情狀有所斟酌，乃於適法範圍內就
    刑度為裁量權之行使，並無量刑過重之情形；再法院對於具
    備緩刑條件之刑事被告，認為以暫不執行刑罰為適當者，得
    宣告緩刑，固為刑法第74條所明定，至於暫不執行刑罰之是
    否適當，則由法院自由裁量定之，並非合於緩刑之宣告者，
    均得宣告緩刑。查被告2 人僅因賭債擔保或受人之託即受寄
    持有前揭槍、彈，對於社會秩序造成危害頗鉅，難認經由緩
    刑程序得以矯正其等偏差觀念，本院認其等仍有執行刑罰之
    必要，爰均不予宣告緩刑，是被告2 人之上訴均無理由，應
    駁回之。
據上論斷，應依刑事訴訟法第368 條，判決如主文。
本案經檢察官黃柏齡到庭執行職務。
中　　華　　民　　國　　94　　年　　7 　　月　　13　　日
　　　　　　　　　刑事第四庭    審判長法　官  許增男
　　　　　　　　　　　　　　　　　　  法　官  周煙平
　　　　　　　　　　　　　　　　　　  法　官  謝靜恒
以上正本證明與原本無異。
如不服本判決，應於收受送達後十日內向本院提出上訴書狀，其
未敘述上訴之理由者並得於提起上訴後十日內向本院補提理由書
（均須按他造當事人之人數附繕本）。
                                      書記官  魏淑娟
中　　華　　民　　國　　94　　年　　7 　　月　　13　　日
附錄：本案論罪科刑法條全文
修正前槍砲彈藥刀械管制條例第11條第4項
未經許可，持有、寄藏或意圖販賣而陳列第1項所列槍砲者，處
1年以上7年以下有期徒刑，併科新臺幣700萬元以下罰金。
槍砲彈藥刀械管制條例第12條第4項
未經許可，持有、寄藏或意圖販賣而陳列子彈者，處5年以下有
期徒刑，併科新台幣300萬元以下罰金。
